# 数据处理 {#dplyr}

Hadley Wickhamt提出了数据科学tidy原则，我结合自己的理解，tidy思想体现在:

- 一切都是数据框，任何数据都可以规整
- 数据框的一列代表一个**变量**，数据框的一行代表一次**观察**
- 函数处理数据时，数据框进数据框出


本章我们介绍tidyverse里数据处理的神器dplyr宏包。首先，我们加载该宏包
```{r message = FALSE, warning = FALSE}
library(dplyr)
```



dplyr 定义了数据处理的规范语法，其中主要包含以下七个主要的函数。



* `mutate() `, `select() `, `filter() ` 
* `summarise() `, `group_by()`, `arrange() `
* `left_join()`, `right_join()`， `full_join()`

我们依次介绍

## `mutate() `

假定我们有一数据框，包含三位学生的英语和数学

```{r}
df <- tibble(
      name = c("Alice", "Alice", "Bob", "Bob", "Carol", "Carol"),
      type = c("english", "math", "english", "math", "english", "math")
)

df
```

这里有他们的考试成绩， 我们想增加到数据框里去
```{r}
s <- c(80.2, 90.5, 92.2, 90.8, 82.5, 84.6)
s 
```
语法这样写
```{r}
mutate(df, score = s)
```

`mutate()` 函数第一参数是我们要处理的数据框，比如这里的`df`，紧跟着的是`score = s`，等号左边的`score`是我们打算创建一个新列，而取的列名；等号右边是装着学生成绩的向量（注意，向量 的长度要与数据框的行数相等，比如这里长度都是6）

## `管道` %>%

这里有必要介绍下管道操作符 `%>%` .


```{r}
sum(c(1:10))
```
与下面的写法是等价的,
```{r}
c(1:10) %>% sum()
```
这条语句的意思，向量`c(1:10)` 通过管道操作符 `%>%` ，传递到函数`sum()`的第一个参数位置，即`sum(c(1:10))`， 这个`%>%`管道操作符还是很形象的， 且对执行多个函数操作的时候，就显得格外方便，代码可读性更强。
```{r}
# sqrt(sum(abs(c(-10:10)))) 
c(-10:10) %>% abs() %>% sum() %>% sqrt()
```


那么，上面增加学生成绩的语句`mutate(df, score = s)`就可以写为

```{r}
# 等价于
df %>% mutate(score = s)
```
是不是很赞？


## `select() `

`select() `顾名思义`选择`，就是选择数据框的某一列，我们还是以学生成绩的数据框为例
```{r}
df <- df %>% mutate(score = s)
df
```

我们可以选择`name`列, 结果是只有一列的数据框（仍然数据框喔）
```{r}
df %>% select(name)
```


如果选取多列，就再写一个就行了
```{r}
df %>% select(name, score)
```
如果不想要某列， 可以在变量前面加`-`， 结果与上面的一样

```{r}
df %>% select(-type)
```


## `filter() `

`select`是列方向的选择， 我们还可以对数据行方向的选择和筛选，比如这里把**成绩高于90分的**同学筛选出来

```{r}
df %>% filter(score >= 90)
```

也可以限定多个条件进行筛选, 英语成绩高于90分的筛选出来
```{r}
df %>% filter(type == "english", score >= 90)
```

## `summarise() `统计

`summarise() `主要用于统计，往往与其他函数配合使用，比如计算所有同学的考试成绩的均值
```{r}
df %>% summarise( mean_score = mean(score))
```
还同时完成多个统计
```{r}
df %>% summarise( mean_score = mean(score),
                  median_score = median(score)
                  )
```


## `group_by()`分组

事实上，`summarise() `往往配合`group_by()`一起使用，即，先分组再统计。比如，我们想统计每个学生的平均成绩，那么就需要先按学生`name`分组，然后求平均
```{r}
df %>% 
  group_by(name) %>% 
  summarise( mean_score = mean(score)  )
```

## `arrange() `排序
这个很好理解的。比如我们按照考试成绩从低到高排序，然后输出
```{r}
df %>% arrange(score)
```
如果从高到低排序呢，有两种方法:
```{r}
df %>% arrange(-score)
```

写成下面这种形式也是降序排列，但可读性更强些
```{r}
df %>% arrange(desc(score))
```


也可对多个变量先后排序。先按学科排，然后按照成绩从高到底排序
```{r}
df %>% 
  arrange(type, -score)
```


## `left_join`
数据框合并，假定我们已经统计了每个同学的平均成绩，存放在`df1`

```{r}
df1 <- df %>% 
  group_by(name) %>% 
  summarise( mean_score = mean(score) )

df1
```

我们有新一个数据框`df2`，包含同学们的年龄信息
```{r}
df2 <- tibble(
      name = c("Alice", "Bob"),
      age =  c(12, 13)
)

df2
```

可以用 `left_join`把两个数据框`df1`和`df2`，合并连接再一起, 两个数据框是通过姓名`name`连接的，因此需要指定`by = "name"`

```{r, message=FALSE}
df1 %>% left_join(df2, by = "name")
```

大家注意到最后一行Carol的年龄是`NA`， 大家想想为什么呢？

我们再试试`right_join()`

```{r, message=FALSE}
df1 %>% right_join(df2, by = "name")
```
Carol同学的信息没有了？ 大家想想又为什么呢？


事实上，答案就在函数的名字上，`left_join()`是左合并，即以左边数据框`df1`中的学生姓名`name`为准，在右边数据框`df2`里，有`Alice`和`Bob`的年龄，那么就对应合并过来，没有`Carol`，就为缺失值`NA`

`left_join()`是右合并，即以右边数据框`df2`中的学生姓名`name`为准，只有`Alice`和`Bob`，因此而`df1`只需要把`Alice`和`Bob`的信息粘过来。



## 延伸阅读

- 推荐[https://dplyr.tidyverse.org/](https://dplyr.tidyverse.org/).
- 作业：读懂并运行下面的代码

```{r echo=FALSE}
# a single file
xfun::embed_file('./data/nycflights.Rmd')
```



```{r, echo = F}
# remove the objects
# rm(df, df1, df2, s)
```

```{r, echo = F, message = F, warning = F, results = "hide"}
# pacman::p_unload(pacman::p_loaded(), character.only = TRUE)
```
