# 对象 {#objects}

## 基本运算

可以把 R 当作计算器用，比如加、减、乘、除等运算
```{r, eval = FALSE}
1 + 2
5 - 3
3 * 4
12 / 3
2^3
(2 + 4) / 3
```


## 对象

### 一切都是对象

**对象的创建与使用**。在R中存储的数据称为**对象**（object），R语言数据处理实际上就是不断的创建和操控这些对象。创建一个R对象，首先确定一个名称，然后使用赋值操作符 `<-`，(在Rstudio中同时按下`alt` 和 `-`，就可以产生赋值箭头)，将数据赋值给它。比如，如果想给变量 x 赋值为 5，在命令行中可以这样写 `x <- 5` ，然后回车.

```{r}
x <- 5
```


可以把 x 想象成一个**盒子**，我们把5这个数放入了盒子。当键入 `x` 然后回车，就打印出 `x` 的值。当然也可以使用命令`print(x)`，结果一样。
```{r}
x
```


当我们再把6这个数放入盒子`x`后
```{r}
x <- 6
```


此时`x`就被更新了，变成了最新的数值
```{r}
x
```


我们也可以做计算
```{r}
x + 2
```


### 变量命名规则

R变量名必须以字母、数字、下划线`_`和句点`.`组成。但也有一些例外，变量名的第一个字符不能为数字和下划线`_`。变量名的第一个字符如果是句点`.`，那么句点后面不能紧跟数字。 在中文环境下，汉字也可以作为变量名的合法字符使用。变量名是区分大小写的， `y`和`Y`是两个不同的变量名。

- 大小写敏感
- 不能有空格，可以用下划线代替空格，比如，`my_age <- 30`
- 开头不能是数字


### 对象属性

所有R对象都有其属性，其中最重要的两个属性是**类型**和**长度**，我们可以用以下两个命令查看对象的类型和长度。


```{r}
typeof(x) 
length(x)
```


## 习题

以下哪些变量名是合法的

- `example    <- c(1, 2, 3)`
- `example1   <- c(1, 2, 3)`
- `example.1  <- c(1, 2, 3)`
- `example_1  <- c(1, 2, 3)`
- `example-1  <- c(1, 2, 3)`
- `example+1  <- c(1, 2, 3)`
- `.example   <- c(1, 2, 3)`
- `.2example  <- c(1, 2, 3)`
- `2example   <- c(1, 2, 3)`
- `_example   <- c(1, 2, 3)`
