# 运算符及向量运算 {#operators}

下面讲向量运算，我们能体会到R语言**向量化操作**的强大优势。在此之前，先介绍常用的有以下几种运算符类型：

- 算术运算符
- 关系运算符
- 逻辑运算符
- 其他运算符

## 算术运算符

- `+` 两个向量相加
```{r}
a <- c(1, 2, 3)
b <- c(4, 5, 6)
a + b
```


- `-` 两个向量相减
```{r}
a <- c(1, 2, 3)
b <- c(4, 5, 6)
a - b
```


- `*` 两个向量相乘
```{r}
a <- c(1, 2, 3)
b <- c(4, 5, 6)
a * b
```


- `/` 将第一个向量与第二个向量相除
```{r}
a <- c(1, 2, 3)
b <- c(4, 5, 6)
a / b
```


- `%%` 两个向量求余
```{r}
a <- c(1, 2, 3)
b <- c(4, 5, 6)
a %% b
```


- `%/%` 两个向量相除求商
```{r}
a <- c(1, 2, 3)
b <- c(4, 5, 6)
a %/% b
```

- `%*%` 两个向量的内积，也称为点乘

对于向量
```{r}
a <- c(1, 2, 3)
b <- c(4, 5, 6)
a %*% b
```


此运算符也用于将矩阵相乘
```{r}
m <- matrix(c(1:4), ncol = 2)
m * m
```


- `^` 将第二向量作为第一向量的指数

```{r}
a <- c(1, 2, 3)
b <- c(4, 5, 6)
a ^ b
```


## 循环补齐 recycling

做算术运算时，当两个向量长度相等的时候，就一一对应的完成计算；当两个向量长度不相等的时候，短向量会**循环补齐**，保持与长向量的长度一致后，再做运算。但这样会降低代码可读性，因此我们尽可能避免长度不一致的向量之间的运算。

```{r}
x <- 1
y <- c(10, 20, 30, 40, 50, 60, 70)
x + y
```



```{r}
x <- c(1, 2, 3)
y <- c(10, 20, 30, 40, 50, 60, 70)
x + y
```




## 关系运算符

将第一向量的每个元素与第二向量的相应元素进行比较，比较的结果是布尔值，布尔值是“真” True 或“假” False 中的一个。

- `>` 检查第一向量的每个元素是否大于第二向量的相应元素。
```{r}
a <- c(1, 2, 3)
b <- c(4, 5, 6)
a > b
```


- `<` 检查第一个向量的每个元素是否小于第二个向量的相应元素。
```{r}
a <- c(1, 2, 3)
b <- c(4, 5, 6)
a < b
```


- `==` 检查第一个向量的每个元素是否等于第二个向量的相应元素。
```{r}
a <- c(1, 2, 3)
b <- c(4, 5, 6)
a == b
```


- `<=` 检查第一向量的每个元素是否小于或等于第二向量的相应元素。
```{r}
a <- c(1, 2, 3)
b <- c(4, 5, 6)
a <= b
```


- `>=` 检查第一向量的每个元素是否大于或等于第二向量的相应元素。
```{r}
a <- c(1, 2, 3)
b <- c(4, 5, 6)
a >= b
```


- `!=` 检查第一个向量的每个元素是否不等于第二个向量的相应元素。
```{r}
a <- c(1, 2, 3)
b <- c(4, 5, 6)
a != b
```

## 逻辑运算符

逻辑运算符， 一般适用于逻辑类型的向量。

- `&` 元素逻辑AND运算符。 它将第一向量的每个元素与第二向量的相应元素组合，并且如果两个元素都为TRUE，则给出输出TRUE。


```{r}
a <- c(TRUE, FALSE, FALSE)
b <- c(FALSE, TRUE, FALSE)
a & b
```


- `|` 元素逻辑或运算符。 它将第一向量的每个元素与第二向量的相应元素组合，并且如果元素有一个为真，则给出输出TRUE。

```{r}
a <- c(TRUE, FALSE, FALSE)
b <- c(FALSE, TRUE, FALSE)
a | b
```


- `!` 它被称为逻辑非运算符。 对于向量的每个元素，给出相反的逻辑值。

```{r}
a <- c(TRUE, FALSE, FALSE)
!b
```


逻辑运算符 `&&` 和 `||` 只考虑向量的第一个元素，给出单个元素的向量作为输出。

`&&` 称为逻辑AND运算符。 取两个向量的第一个元素，并且只有两个都为TRUE时才给出TRUE。
```{r}
a <- c(TRUE, FALSE, FALSE)
b <- c(FALSE, TRUE, FALSE)
a && b
```


`||` 称为逻辑OR运算符。 取两个向量的第一个元素，如果其中一个为TRUE，则给出TRUE。

```{r}
a <- c(TRUE, FALSE, FALSE)
b <- c(FALSE, TRUE, FALSE)
a || b
```

## 其他运算符

- `:` 冒号运算符。它按顺序创建一个整数序列。
```{r}
a <- 1:10
```



- `%in%` 此运算符用于判断元素是否属于向量。
```{r}
c(2, 3) %in% c(1, 2, 3, 4, 5)
```



### 习题

- 自己填入向量，并运算
```{md}
___ + ___
___ - ___
___ / ___
___ * ___
___ ^ ___

___ == ___
___ != ___
___ < ___
___ > ___
___ <= ___
___ >= ___

___ & ___
___ | ___

___ %in% ___
```


- 说出向量 a 和 b 的差异在什么地方？
```{r, eval=FALSE}
a <- 1:10
b <- seq(from = 1, to = 10, by = 1)
identical(a, b)
```
