# 参考答案 {#answers}

对于一个任务，R语言有很多种解决办法，因此这里给出的只是参考答案，欢迎大家提供更好的方案。

## 对象
```{r, eval=FALSE}
example    <- c(1, 2, 3)  
example1   <- c(1, 2, 3)  
example.1  <- c(1, 2, 3)  
example_1  <- c(1, 2, 3)  
example-1  <- c(1, 2, 3)  # 无效
example+1  <- c(1, 2, 3)  # 无效
.example   <- c(1, 2, 3)  
.2example  <- c(1, 2, 3)  # 无效
2example   <- c(1, 2, 3)  # 无效
_example   <- c(1, 2, 3)  
```


## 向量

- 请说出fun3的结果
```{r, eval=FALSE}
c("Have", "fun", "programming", "in", "R")
```

- 数据类型必须一致是构建向量的基本要求，如果数值型、字符串型和逻辑型写在一起，用`c()`函数构成向量，猜猜会发生什么？
```{r, eval=FALSE}
c("1", "USA", "TRUE")
```

-  形容温度的文字， 要求转换成因子类型向量，并按照温度从高到低排序
```{r, eval=FALSE}
temp_factors <- factor(temperatures, ordered = TRUE, levels = c("cold", "warm", "hot"))
temp_factors
```

## 数据结构

- 为什么说数据框融合了向量、矩阵和列表的特性？

- 创建一个学生信息的data.frame，包含姓名、性别、年龄，成绩等变量

```{r, eval=FALSE}
df <- data.frame(
  name   = c("Alice", "Bob", "Carl", "Dave"),
  age    = c(23, 34, 23, 25),
  score  = c(80, 86, 79, 97),
  sex    = c("male", "female", "female", "male")
)
```



## 运算符与向量化运算
- 说出向量 a 和 b 的差异在什么地方？
```{r, eval=FALSE}
a <- 1:10
b <- seq(from = 1, to = 10, by = 1)
identical(a, b)
```

a 是整数型， b是双精度数值型

```{r, eval=FALSE}
is.integer(a)
is.integer(b)
```

## 函数
1. 根据方差的数学表达式，写出**方差**的计算函数，并与基础函数`var()`的结果对比

```{r, eval=FALSE}
varfun <- function(x) {
  res <- sum((x - mean(x))^2) / (length(x) - 1)
  return(res)
}
```



2. 自定义函数，它的作用是将输入的身高height(cm)与体重weight(kg)计算之后的BMI结果返回，BMI的计算公式为：


```{r, eval=FALSE}
get_bmi <- function(height, weight) {
   height_m <- height / 100
   return(weight / height_m^2)
}

get_bmi(175, 65)
```

3. 对于给定的向量 `vector`和阈值`threshold`，求出`vector`中所有大于该阈值的元素的均值

可以参考

```{r, eval=FALSE}
x <- 1:10
x[x > 5]
mean(x[x > 5])
```


```{r, eval=FALSE}
mean_above_threshod <- function(vector, threshold) {
  
  x <- vector[vector > threshold]
  
  mean(x, na.rm = TRUE)
  
}

mean_above_threshod(c(1:10), threshold = 5)
```



## 子集选取

1. 如何获取`matrix(1:9, nrow = 3)`上对角元? 对角元？

```{r, eval=FALSE}
m <- matrix(1:9, nrow = 3)
m
```


```{r, eval=FALSE}
diag(m)
upper.tri(m, diag = FALSE)

m[upper.tri(m, diag = FALSE)]
```

2. 对数据框，思考`df["x"]`， `df[["x"]]`， `df$x`三者的区别?

`df["x"]` 返回数据框；`df[["x"]]` 和`df$x`返回向量


3. 如果`x`是一个矩阵，请问 `x[] <- 0` 和`x <- 0` 有什么区别？

`x[] <- 0` 让矩阵的矩阵元都0；而`x <- 0` 让x这个对象变成向量，不再是矩阵了


4. 不添加参数`na.rm = TRUE`的前提下，用`sum()`计算向量`x`的元素之和


```{r, eval=FALSE}
x <- c(3, 5, NA, 2, NA)
x_missing <- is.na(x)
x_missing
x[x_missing] <- 0
x
sum(x)
```


5. 找出`x`向量中的偶数
```{r, eval=FALSE}
x <- 1:10
x[x %% 2 == 0]
```

## 读取数据

- 说出数据框中每一列的变量类型

```{r, eval=FALSE}
library(dplyr)
kidiq <- readr::read_rds("./data/kidiq.RDS")
kidiq

kidiq %>% 
  glimpse()
```


## 数据处理

1、总结 dplyr 系列函数的三个特征。

- 函数第一个参数接受数据框
- 数据框进数据框出
- 创建新变量的“新旧原则”，等号左边是新的列名，等号右边是基于原变量的统计


2、用本章中的数据框`df`运行以下代码，然后理解代码含义。

```{r, eval=FALSE}
df %>% 
  filter(score > mean(score))
```

筛选出成绩高于均值的所有记录


3、 统计每位同学成绩高于75分的科目数

```{r eval=FALSE}
df %>% 
  group_by(name) %>% 
  mutate(num_of_bigger_than_75 = sum(score >75))
```


4、运行以下代码，比较差异在什么地方。
```{r, eval=FALSE}
df %>%
  group_by(name) %>%
  summarise(mean_score = mean(score))
```

汇总成新的数据框

```{r, eval=FALSE}
df %>%
  group_by(name) %>%
  mutate(mean_score = mean(score))
```

在原数据框的基础上增加新的一列

5、排序，要求按照score从大往小排，但希望all是最下面一行。
```{r, eval=FALSE}
d <-
  tibble::tribble(
    ~name, ~score,
    "a1", 2,
    "a2", 5,
    "a3", 3,
    "a4", 7,
    "a5", 6,
    "all", 23
  )

d %>% 
  arrange(desc(score)) %>%
  arrange(name %in% c("all"))
```

## 正则表达式

- 找出所有单词中，元音重复两次的单词，比如`good`, `see`
```{r, eval=FALSE}
library(tidyverse)
library(words)      # install.packages("word")
words %>% 
  as_tibble() %>% 
  filter(
    str_detect(word,  "([aeiou])\\1")
  )
```


- 检查每行是否包含1，这里指的是单独的1，不包括11, 10这种。
```{r}
dat <- data.frame(
  teachcert = c("", "1", "1,11", "1,11,8", "1,3", "10,2,6", "2", "2,1"), 
  n = rnorm(8)
  )
dat
```


```{r}
# way 1
dat %>% 
  mutate(elem_cert = 
     if_else(str_detect(teachcert, "\\b1\\b"), 1, 0)
  )


# way 2
dat %>% 
  mutate(elem_cert = 
      if_else(str_detect(teachcert, "(^|,)1(,|$)"), 1, 0)
  )

# way 3
dat %>% 
  mutate(elem_cert = 
      if_else(str_detect(teachcert, "^1,|,1,|,1$|^1$"), 1, 0)
  )

# way 4
dat %>% 
  mutate(elem_cert = 
      as.numeric(str_detect(teachcert, "^1,|,1,|,1$|^1$"))
  )



# way 5 最骚
dat %>% 
  mutate(teachcert_lgl = map_lgl(str_split(teachcert, ","), ~ "1" %in% .x))


dat %>% 
  mutate(elem_cert = as.numeric(map_lgl(str_split(teachcert, ","), ~ "1" %in% .x)))
```

## 因子型变量

- 画出的2007年美洲人口寿命的柱状图，要求从高到低排序

```{r eval= FALSE}
library(gapminder)

gapminder %>%
  filter( year == 2007, continent == "Americas") %>%
  mutate( country = fct_reorder(country, lifeExp)) %>%
  ggplot(aes(lifeExp, country)) +
  geom_point()
```

- 这是四个国家人口寿命的变化图
```{r eval= FALSE}
gapminder %>%
  filter(country %in% c("Norway", "Portugal", "Spain", "Austria")) %>%
  ggplot(aes(year, lifeExp)) + geom_line() +
  facet_wrap(vars(country), nrow = 1)
```

- 要求给四个分面排序，按每个国家寿命的中位数
```{r eval= FALSE}
gapminder %>%
  filter(country %in% c("Norway", "Portugal", "Spain", "Austria")) %>%
  mutate(country = fct_reorder(country, lifeExp)) %>% # default: order by median
  ggplot(aes(year, lifeExp)) + geom_line() +
  facet_wrap(vars(country), nrow = 1)
```



- 要求给四个分面排序，按每个国家寿命差（最大值减去最小值）

```{r eval= FALSE}
gapminder %>%
  filter(country %in% c("Norway", "Portugal", "Spain", "Austria")) %>%
  mutate(country = fct_reorder(country, lifeExp, function(x) { max(x) - min(x) })) %>%
  ggplot(aes(year, lifeExp)) + geom_line() +
  facet_wrap(vars(country), nrow = 1)
```


## 标度

用 ggplot2 重复这张lego图

```{reval=FALSE}
df <- tibble(
  color = c("green", "white", "pink", "yellow", "blue", "light green", "orange"),
  count = c(6, 5, 4, 3, 2, 2, 1)
)
df %>%
  mutate(
    across(color, as_factor) 
    ) %>% 
  ggplot(aes(x = color, y = count, fill =color)) +
  geom_col() +
  scale_fill_manual(
    values = c("#70961c", "white", "#ee5e4f", "#d5c47c", "#008db3", "#a5d395", "#d35800")
  ) +
  theme(
    legend.position = "none",
    panel.background = element_rect(
      fill = "#d7d3c9",
      colour = "#d7d3c9",
      size = 0.5,
      linetype = "solid"
    )
  ) +
  labs(x = NULL, y = NULL)
```


## 主题风格

让老板满意
```{r, eval=FALSE}
library(tidyverse)
set.seed(12)
d1 <- data.frame(x = rnorm(50, 10, 2), type = "Island #1")
d2 <- data.frame(x = rnorm(50, 18, 1.2), type = "Island #2")
dd <- bind_rows(d1, d2) %>%
  set_names(c("Height", "Location"))
head(dd)
```


```{r, eval=FALSE}
ggplot(data = dd, aes(x = Height, fill = Location)) +
  geom_histogram(binwidth = 1, color = "white") +
  scale_fill_manual(values = c("green3", "turquoise3")) +
  theme_light() +
  scale_y_continuous(expand = c(0, 0)) +
  labs(x = "Teacup Giraffe heights", y = "Frequency", fill = NULL) +
  theme(panel.border = element_blank(), 
        panel.grid.minor = element_blank(), 
        legend.position = "top", 
        legend.justification='left',
        legend.background = element_rect(color = "white")
  )
```


## ggplot2之扩展内容
- 重复这张压平曲线（flatten curve）图

方法1
```{r, eval=FALSE}
library(tidyverse)
high <- rnorm(1e5, mean = 12, sd = 4)
flat <- rnorm(1e5, mean = 35, sd = 12)
df <- tibble(
  dist = c(rep("high", 1e5), rep("flat", 1e5)),
     x = c(high, flat)
)
df %>% 
	ggplot(aes(x = x, color = dist)) +
	geom_density() +
	scale_y_continuous(expand = expansion(mult = c(0, NA))) +
	scale_color_manual(
		name = "distribution",
		values = c("high" = "tomato", "flat" = "dodgerblue"),
		labels = c("high" = "distribution1", "flat" = "distribution2")
		) +
	theme_minimal() +
	labs(x = "Days since the first case",
		 title = "Slow Down the Spread of COVID-19",
		 subtitle = "Practicing Social distancing can slow the spread of disease, which can prevent the overcrowding of hospitals")
```

方法2
```{r, eval=FALSE}
ggplot() +
  stat_function(fun = dnorm, 
                args = list(mean = 12, sd = 4), 
                color = "red"
                ) +
  
  stat_function(fun = dnorm, 
                args = list(mean = 35, sd = 12),
                color = "dodgerblue"
                ) +
  xlim(-5, 90)
```


## tidyverse中的若干技巧

- 新建一列ratio，当sign为"positive"时，ratio等于 A除以B，当sign为"negative"时，ratio等于 B除以A
```{r, eval=FALSE}
tb <- tibble::tribble(
  ~A, ~B, ~sign,
  100L, 50L, "positive",
  50L, 100L, "negative",
  100L, 50L, "positive",
  50L, 100L, "negative"
)

tb %>%
  mutate(
    ratio = if_else(sign == "positive",  A / B, B / A)
  )
```


```{r, eval=FALSE}
# or
tb %>%
  mutate(
    ratio = case_when(
      sign == "positive" ~ A / B,
      TRUE ~ B / A
    )
  )
```


- 用`:`分隔y列，并且只要前4个，构成新的数据框
```{r, eval=FALSE}
df <- tibble( 
  x = 1:2,
  y = c("A1:A2:A3:A4:A5:A6",  "B1:B2:B3:B4:B5:B6")
  )

df %>% 
  separate(y, sep = ":", into = c("e1", "e2", "e3", "e4", "e5", "e6"), remove = FALSE) %>%
  select(1:6)
```


## 模型输出结果的规整


```{r,eval=FALSE}
df <- tibble(
  x = runif(30, 2, 10),
  y = -2*x + rnorm(30, 0, 5)
  )

fitted_lm <- lm(y ~ x, data = df)


fitted_lm %>% 
  broom::augment() %>% 
  select(x, y, predicted = .fitted, residuals = .resid) %>% 
  ggplot(aes(x = x, y = y)) +
  geom_smooth(method = "lm", se = FALSE, color = "gray50") +
  geom_segment(aes(xend= x, yend = predicted), alpha = 0.2) +
  geom_point(aes(size = abs(residuals), color = abs(residuals))) +
  scale_color_continuous(low = "grey", high = "#FFB612", aesthetics = c("fill", "color")) +
  theme(panel.grid.minor = element_blank(),
        panel.grid.major = element_line(color = "gray"),
        panel.background = element_rect(fill = "#f0f0f0", color = NA),
        plot.background = element_rect(fill = "#f0f0f0", color = NA),
        axis.ticks = element_blank(),
        legend.position = "none"
        )
```

