# tidyverse中行方向的操作 {#rowwise}


```{r message = FALSE, warning = FALSE}
library(tidyverse)
```

tidyverse 喜欢数据框，因为一列就是一个向量，一列一列的处理起来很方便。然而我们有时候也要，完成行方向的操作，所以有必要介绍tidyverse中行方向的处理机制。

## 问题

```{r}
df <- tibble(x = 1:3, y = 4:6)
df
```
对每行的求和、求均值、最小值或者最大值？


## rowwise函数

dplyr提供了rowwise函数，但大神说不推荐
```{r}
df %>% 
  rowwise() %>% 
  mutate( i = sum(x, y) )
```


```{r}
df %>% 
  rowwise() %>% 
  mutate( i = mean(c(x, y) ))
```

```{r}
df %>%
  rowwise() %>% 
  mutate(min = min(x,y),
         max = max(x,y)
         )
```


```{r}
df %>% 
  rowwise() %>% 
  do(i = mean(c(.$x, .$y))) %>% 
  unnest(i)
```

## Row-wise Summaries
```{r}
df %>% mutate(row_sum = rowSums(.[1:2])  )
```


```{r}
df %>% mutate(row_mean = rowMeans(.[1:2])  ) 
```

```{r}
df %>% mutate(t_sum = rowSums(select_if(., is.numeric)))
```

固然可解决问题， 然而，却不是一个很好的办法，比如除了求和与计算均值，可能还要计算每行的中位数、方差等等， 因为，不是每种计算都对应的row_函数？ 既然是tidyverse ，还是用tidyverse 的方法解决


## purrr::map方案

按照Jenny Bryan的方案

```{r}
df %>% mutate(t_sum = pmap_dbl(list(x, y), sum))
```


```{r}
df %>%
	mutate(t_sum = pmap_dbl(select_if(., is.numeric), sum))
```

计算均值的时候， 然而报错了
```{r, eval=FALSE}
df %>% mutate(t_sum = pmap_dbl(select_if(., is.numeric), mean))
```

tidyverse 总会想出办法来解决，把`mean()` 变成 `lift_vd(mean)`

```{r}
df %>%
	mutate(data = pmap_dbl(select_if(., is.numeric), lift_vd(mean)))
```


同理
```{r}
df %>% mutate(t_median = pmap_dbl(select_if(., is.numeric), lift_vd(median)))
```


```{r}
df %>% mutate(t_sd = pmap_dbl(select_if(., is.numeric), lift_vd(sd)))
```





## tidy 的方案

我个人推荐的方法(Gather, group, summarize, left_join)

```{r}
new_df <- df %>%
  mutate(id = row_number()) 

s <- new_df %>% 
  gather("time", "val", -id) %>%
  group_by(id) %>%
  summarize(
    t_avg = mean(val),
    t_sum = sum(val)
  )

s
```

```{r, warning=FALSE, message=FALSE}
new_df %>%
  left_join(s)
```

有点繁琐，但思路清晰

```{r}
ss <- new_df %>%
  group_by(id) %>%
  summarise(t_avg = mean(c(x, y)) )

ss
```


```{r, warning=FALSE, message=FALSE}
new_df %>%
  left_join(ss)
```


之所以有这么多的搞法，是因为没有一个很好的搞法




## 用slide方案

[slide](https://github.com/DavisVaughan/slide)很强大，可以滚动喔


- 如果第一个参数是数据框，`slide`把数据框看作a vector of rows， 然后行方向的滚动，事实上， .x是一个个的小数据框（如下）
- 与`purrr::map`不同，因为map把数据框看作列方向的向量， 然后迭代
- 如果第一个参数是原子型向量的话，还是依次迭代逗号分隔的元素，只不过这里是slide比map更强大的是，还可以是滚动

```{r, warning=FALSE, message=FALSE}
library(slide)

df <- tibble(a = 1:3, b = 4:6)

slide(
  select_if(df, is.numeric), 
  ~.x, 
  .before = 1
)
```



```{r}
df %>% 
  mutate(
    r_mean = slide_dbl(
      select_if(df, is.numeric), 
      ~mean(unlist(.x)), 
      .before = 1
    )
  )
```




