# tidyverse中的缺失值 {#tidyverse-NA}


今天我们聊聊数据处理中的缺失值。



## 什么是缺失值?

我们先导入企鹅数据
```{r, message=FALSE, warning=FALSE}
library(tidyverse)

penguins <- read_csv(here::here("demo_data", "penguins.csv"))
penguins
```

我们看到第4行第3列开始，出现若干`NA`，这里的`NA`就是**缺失值**，`NA`的意思就是 not available.


```{block, type="danger"}
注意区分 "NA" 和 NA

- "NA" 有引号的是字符串  
-  NA  是R里的特殊标记
```



在R console中执行 `?"NA"`，我们看到第一行

> NA is a logical constant of length 1 which contains a missing value indicator.

也就说，NA代表了数据缺失的一种逻辑状态（另外两个逻辑值是TRUE， FALSE），NA有两层含义：

- 它是逻辑值
- 代表着缺失值





## 有关NA的计算

- 数值运算时

一般情况下，与 `NA` 的数值计算结果也是 `NA`，

```{r}
c(NA, 1) + 2
```
- 逻辑运算时

逻辑运算中`TRUE`为真，`FALSE`为假，而`NA`会被认为未知（即真假难辨）^[https://tianyishi2001.github.io/r-and-tidyverse-book/logical-operation.html]。


```{r}
isTRUE(NA)
isFALSE(NA)
```

既不是真，也不是假，真假难辨。因此，在逻辑运算时，可以按下表指引


| TRUE 	| NA           	| FALSE 	|
|------	|:------------:	|-------	|
| 真   	| 不能确定真假 	| 假    	|


```{r}
# Some logical operations do not return NA
c(TRUE, FALSE) & NA
c(TRUE, FALSE) | NA
```

可以看到，TRUE & NA 的结果为 NA（而不是FALSE），是因为NA的意思是“不能确定真假”，即有可能真也有可能假。因此TRUE & NA也无法辨真假。其它情形也是类似。


## 如何判断NA?

找出数据中的缺失值，可以用`is.na()`函数

```{r}
c(1, 2, NA, 4) %>% is.na()
```





## 强制转换

前面提到 `NA` 是一个与`TRUE`和`FALSE`并列的逻辑值，比如

```{r}
c(TRUE, FALSE, NA) %>% class()
```
它的结果变成了"logical".



但如果 NA 放在数值型的向量中，
```{r}
c(1, 2, NA, 4) %>% class()
```
它的结果却变成了"numeric"



如果 NA 放在字符串的向量中，
```{r}
c("1", "2", NA, "4") %>% class()
```
它的结果却变成了"character"


为什么会出现这种诡异的现象？究其原因，还在于NA的属性上，代表数据缺失的逻辑值，即数据类型是逻辑型。
```{r}
c(TRUE, NA, FALSE) 
c(TRUE, NA, FALSE) %>% class()
```


在第 \@ref(intro-R) 章中，我们提到，把不同类型的数据用`c()`组合成向量时，因为`c()` 函数要求数据类型必须一致，因此就会发生**强制转换**。比如当逻辑型变量和数值型变量组合在一起时，**逻辑型**会强制转换成**数值型**。


```{r}
c(1, 2, TRUE, 4) 
c(1, 2, TRUE, 4) %>% class()
```

TRUE会转换成1，FALSE会转换成0. 那么此时逻辑型的 NA 会转换成数值型的 NA_real_

| 逻辑型 	| 转换成数值型 	|
|--------	|--------------	|
| TRUE   	| 1            	|
| NA     	| NA_real_     	|
| FALSE  	| 0            	|



```{r}
c(1, 2, NA, 4) 
c(1, 2, NA, 4) %>% class()
c(1, 2, NA_real_, 4)
c(1, 2, NA_real_, 4) %>% class()
```


当逻辑型变量和字符串型变量组合在一起时，**逻辑型**会强制转换成**字符串型**。

| 逻辑型 	| 转换成字符串型 	|
|--------	|----------------	|
| TRUE   	| "TRUE"         	|
| NA     	| NA_character_  	|
| FALSE  	| "FALSE"        	|



```{r}
c("1", "2", TRUE, "4")
c("1", "2", NA, "4")
c("1", "2", NA_character_, "4") 
```

除了逻辑型`NA`, 数值型`NA_real_`, 字符串型`NA_character_`外, 还有整数型`NA_integer_`, 和复数型`NA_complex`. 我们再看下面的例子

```{r}
c(TRUE, NA) %>%
  purrr::map(., ~is.logical(.))

c("a", NA, NA_character_) %>% 
  purrr::map(., ~is.character(.))

c(123, NA, NA_real_) %>% 
  purrr::map(., ~is.numeric(.))

c(NA_real_, NA_complex_, NA_character_, NA_integer_, NA) %>% #被强制转换成character类型
  purrr::map(., ~is.character(.))
```



## 如果统计有多少NA?

在实际的数据处理中，没有人愿意把问题搞复杂，一般情况下会先**预处理**，比如，剔除掉或者用其他值替换掉。不管是一删了之，还是采用插值替换，都有必要了解下数据中多少NA，这样才决定采用什么样的预处理办法。


```{r}
c(TRUE, TRUE, FALSE, FALSE) %>% as.integer() %>% sum()
c(TRUE, TRUE, FALSE, FALSE) %>% sum()
```

```{block, type="danger"}
常用的方法：

先用`is.na()`判断出是否为缺失值，缺失值是TRUE，不是缺失值为FALSE；然后TRUE/FALSE转换成数值，即TRUE -> 1; FALSE -> 0；最后把所有的1加起来，就知道数据中有多少个缺失值。
```


具体代码为
```{r}
c(1, 2, NA, 4) %>% is.na() %>% as.integer() %>% sum()
```


偷懒可以这样写
```{r}
c(1, 2, NA, 4) %>% is.na() %>% sum()
```


当然也可以自定义一个函数，
```{r}
sum_of_na <- function(x){
  sum(is.na(x))
}

c(1, 2, NA, 4) %>% sum_of_na()
```






## 应用到tidyverse中

回到本章开始的企鹅数据
```{r}
penguins$bill_length_mm %>% sum_of_na()
```

用到dplyr函数中

```{r}
penguins %>% summarise(
  N1 = sum_of_na(bill_length_mm),
  N2 = sum_of_na(bill_depth_mm)
)

```

一次性统计所有列
```{r}
penguins %>% summarise(
  across(everything(), sum_of_na)
)
```


更偷懒的办法，也更直观（再次感受到R的美！）
```{r}
penguins %>% summarise(
  across(everything(), ~sum(is.na(.x)))
)
```




数据框的一列中每个元素的数据类型是要求相同的，这是构建数据框的基本要求。因此，在dplyr中`mutate()`函数创建数据框的**新列**时， 这一列的元素必须是同一种类型，如果遇到新列中包含NA，也要确保NA的类型与其它元素的类型要一致，比如其它元素是字符串，那么就应该使用字符串类型的缺失值，即NA_character_.





我来看下面这个例子：

```{r}
d <- tibble(x = c(1, 3, 6, NA, 8, NA))
d
```



```{r, which-NA-use, eval=FALSE}
d %>% mutate(
  is_even = case_when(
    x %% 2 == 0 ~ "even",
    x %% 2 == 1 ~ "not even",
    TRUE ~ NA                 # wrong
  )
)
```


上面这个代码中，本意是希望构建一个新列存储("even", "not even")字符串；而`NA`是逻辑型的，类型不一致，因此会报错。
正确的写法是使用`NA_character_`

```{r}
d %>% mutate(
  is_even = case_when(
    x %% 2 == 0 ~ "even",
    x %% 2 == 1 ~ "not even",
    TRUE ~ NA_character_
  )
)
```


## 思考

- 上面例子中的`dplyr::case_when()`换做`dplyr::if_else()`函数，应该怎么写?

- 企鹅数据中，找出有缺失值的行，有一个NA也算。
```{r eval=FALSE, include=FALSE}
penguins %>% filter_all(
  any_vars(is.na(.))
)
```



## 更多

```{block, type="danger"}
注意区分NA 和 Inf, NaN, NULL

- Inf = 无穷大，比如 `pi / 0 %>% is.infinite()` 
- NaN = 不是一个数（Not a Number）, 比如 `0 / 0  %>% is.nan() `
- NULL = 空值，比如 `c() %>% is.null()` 
```


```{r, echo = F}
# remove the objects
rm(penguins, d, sum_of_na)
```



```{r, echo = F, message = F, warning = F, results = "hide"}
pacman::p_unload(pacman::p_loaded(), character.only = TRUE)
```
