# 非标准性评估 {#tidyverse-tidyeval}

```{r, include=FALSE}
knitr::opts_chunk$set(
   echo         = TRUE, 
   warning      = FALSE, 
   message      = FALSE,
   fig.showtext = TRUE
)
```


Tidy Evaluation (Tidy Eval)，不是一个宏包，而是一个非标准评估的框架，也叫延迟评估。主要目的是更方便地与tidyverse里的函数配合使用，事实上，很多时候我们不一定需要用到它。我这里尽可能规避较专业的词汇，用通俗的语言介绍一些简单用法，表述可能不准确。如果想了解背后复杂的机制请阅读[advance R](https://adv-r.hadley.nz/quasiquotation.html)。

## 编写函数
```{r tidyeval-1, message = FALSE, warning = FALSE}
library(tidyverse)
library(rlang)
```

写代码的过程中，我们会遇到对不同的数据框，执行相同的操作。比如
```{r tidyeval-2, eval=FALSE}
df1 %>% group_by(x1) %>% summarise(mean = mean(y1))
df2 %>% group_by(x2) %>% summarise(mean = mean(y2))
df3 %>% group_by(x3) %>% summarise(mean = mean(y3))
df4 %>% group_by(x4) %>% summarise(mean = mean(y4))
```


为了减少代码的重复，我们考虑将共同的部分保留，变化的部分用参数名提取出来

```{r tidyeval-3, eval=FALSE}
data %>% group_by(group_var) %>% summarise(mean = mean(summary_var))
```

很自然地，我们想到写一个子函数的形式，比如

```{r tidyeval-4}
grouped_mean <- function(data, group_var, summary_var) {
  data %>%
    group_by(group_var) %>%
    summarise(mean = mean(summary_var))
}
```

当我们试图运行这段代码的时候，却发现报错了

```{r tidyeval-5, error = TRUE}
grouped_mean(mtcars, cyl, mpg)
```



Hadley Wickham告诉我们，正确的写法应该是，
```{r tidyeval-6}
grouped_mean <- function(data, group_var, summary_var) {
  group_var <- enquo(group_var)
  summary_var <- enquo(summary_var)

  data %>%
    group_by(!!group_var) %>%
    summarise(mean = mean(!!summary_var))
}
```

然后再运行
```{r tidyeval-7}
grouped_mean(mtcars, cyl, mpg)
```


或者更简便的

```{r tidyeval-8}
grouped_mean <- function(data, group_var, summary_var) {
  data %>%
    group_by({{group_var}}) %>%
    summarise(mean = mean({{summary_var}}))
}

grouped_mean(mtcars, cyl, mpg)
```


dplyr1.0之后，可以这样写

```{r tidyeval-9, eval=FALSE}
sum_group_vars <- function(df, 
                           group_vars, 
                           sum_vars){
  df %>% 
    group_by(across({{ group_vars }})) %>% 
    summarise(n = n(), 
              across({{ sum_vars }}, 
                     list(mean = mean, sd = sd))
              )
}

sum_group_vars(mpg, c(model, year), c(hwy, cty))
```


下面我们讲讲为什么要这样写。


## 看看发生了什么

弄清楚之前，这里需要明白两个概念：


- 环境变量(`env-variables`) ，一般你在Rstuido右上角的`Environment`中发现它。比如` n <- 10`这里的`n`

- 数据变量(`data-variables`)，一般指数据框的某个变量。比如`data <- data.frame(x = 1, n = 2)`中的`data$n`



那么，对于我们这里编写的函数中
```{r tidyeval-10, eval=FALSE}
grouped_mean(mtcars, cyl, mpg)
```

`cyl`和`mpg`是打算传递的参数，是环境变量，但我们期望他们在函数中当作mtcars中的数据变量，即当做mtcars的一个列的名字来使用， 那么要完成这个角色转换，就需要引用(quote)和解引用(unquote)两个工序：


- 第一步，用 `enquo()`把用户传递过来的参数引用起来（**引用**可以理解为**冷冻**起来）

- 第二步，用 `!!` 解开这个引用（**解引用**可以理解为**解冷**），然后使用参数的内容

这个`quote-unquote`的过程让环境变量名变成了数据变量，也可以理解为在函数评估过程中，数据变量（data-variable）遮盖了环境变量（env-variable），即数据遮盖（data masking），看到cyl，正常情况下，本来应该是到环境变量里去找这个cyl对应的值，然而，数据遮盖机制，插队了，让代码去数据变量中去找cyl以及对应的值。

我们通过`rlang::qq_show()`看看这个`quote-unquote`机制是怎么工作的


先看看`qq_show()`
```{r tidyeval-11}
var <- quote(height)
qq_show(!!var)
```


再看看`grouped_mean()`的代码

```{r tidyeval-12}
  group_var <-  quote(cyl)
summary_var <-  quote(mpg)
	
rlang::qq_show( 
	data %>%
    group_by(!!group_var) %>%
    summarise(mean = mean(!!summary_var))
)
```
关于数据遮盖更多细节请看[Quote and unquote](https://tidyeval.tidyverse.org/sec-up-to-speed.html#quote-and-unquote)。




## 处理多个参数

前面讲了如何传递分组参数和统计参数到子函数。如果传递更多的参数，可以用`...`代替`group_var` ，然后传递到`group_by()`，比如

```{r tidyeval-13}
grouped_mean <- function(data, summary_var, ...) {
  summary_var <- enquo(summary_var)
    group_var <- enquos(...)
 
  data %>%
    group_by(!!!group_var) %>%
    summarise(mean = mean(!!summary_var))
}
```


指定统计参数`disp`，分组参数`(cyl am)`，然后运行代码,
```{r tidyeval-14}
grouped_mean(mtcars, disp, cyl, am)
```

或者指定统计参数`disp`，更多的分组参数`(cyl, am, vs)`

```{r tidyeval-15}
grouped_mean(mtcars, disp, cyl, am, vs)
```

注意到`...`代表的是多个参数，因此在引用的时候用的是`enquos()`，在解引用的时候
用的是`group_by(!!!group_var)`. 事实上, `...`是一个特殊的符号，我们可以省略**引用后再解引用**的过程，直接传给给`group_by()`， 比如



```{r tidyeval-16}
grouped_mean <- function(data, summary_var, ...) {
  summary_var <- enquo(summary_var)

  data %>%
    group_by(...) %>%
    summarise(mean = mean(!!summary_var))
}

grouped_mean(mtcars, disp, cyl, am, vs)
```




## 调整输入的表达式

### 修改引用参数的默认名

我们希望输出的统计结果中，**统计参数名**加一个前缀 "avg_"， 可以分三步完成

- 获取引用参数的默认名
- 修改参数的默认名，比如加前缀或者后缀
- `!!` 解引用并放在 `:=` 左边



```{r tidyeval-17}
grouped_mean2 <- function(.data, .summary_var, ...) {
  summary_var <- enquo(.summary_var)
  group_vars <- enquos(...)

  # Get and modify the default name
  summary_nm <- as_label(summary_var)
  summary_nm <- paste0("avg_", summary_nm)

  .data %>%
    group_by(!!!group_vars) %>%
    summarise(!!summary_nm := mean(!!summary_var))  # Unquote the name
}

grouped_mean2(mtcars, disp, cyl, am)
```
或者更简洁的办法
```{r tidyeval-18, eval=FALSE}
my_summarise <- function(data, group_var, summarise_var) {
  data %>%
    group_by(across({{ group_var }})) %>%
    summarise(across({{ summarise_var }}, mean, .names = "mean_{col}"))
}

my_summarise(starwars, species, height)
```



如果想调整多个分组变量的默认名，比如加个前缀"groups_"，方法和上面的步骤类似


- 引用传递过来的参数名，`.enquos(..., .named = TRUE)`, 增加了控制语句`.named = TRUE`
- 修改在每个参数的默认名，比如加前缀或者后缀
- `!!` 解引用并放在 `:=` 左边


```{r tidyeval-19}
grouped_mean3 <- function(.data, .summary_var, ...) {
  summary_var <- enquo(.summary_var)

  # Quote the dots with default names
  group_vars <- enquos(..., .named = TRUE)

  summary_nm <- as_label(summary_var)
  summary_nm <- paste0("avg_", summary_nm)

  # Modify the names of the list of quoted dots
  names(group_vars) <- paste0("groups_", names(group_vars))

  .data %>%
    group_by(!!!group_vars) %>%  # Unquote-splice as usual
    summarise(!!summary_nm := mean(!!summary_var))
}

grouped_mean3(mtcars, disp, cyl, am)

```




### 修改引用的表达式

有时候，我们不想“按多个变量分组，对一个变量统计”。而是“按一个变量分组，对多个变量统计”。这种情况，我们就需要调整**引用的表达式**

- `.group_var`放分组的变量`species`
- `...` 放需要统计的多个变量`height, mass`，期望完成 `mean(height)`, `mean(mass)`
-  需要用`purrr:map()`配合调整表达式， 如

```{r tidyeval-20}
vars <- list(quote(mass), quote(height))

purrr::map(vars, function(var) expr(mean(!!var, na.rm = TRUE)))
```


完整代码可以这样写
```{r tidyeval-21}
grouped_mean4 <- function(.data, .group_var, ...) {
  group_var <- enquo(.group_var)
  summary_vars <- enquos(..., .named = TRUE)

  # Wrap the summary variables with mean()
  summary_vars <- purrr::map(summary_vars, function(var) {
    expr(mean(!!var, na.rm = TRUE))
  })

  # Prefix the names with `avg_`
  names(summary_vars) <- paste0("avg_", names(summary_vars))

  .data %>%
    group_by(!!group_var) %>%
    summarise(!!!summary_vars)
}
```


```{r tidyeval-22}
grouped_mean4(starwars, species, height, mass)
```







## 案例


### 统计并过滤
```{r tidyeval-23}
df <- tibble(index = sample(letters[1:4], size = 100, replace = TRUE) ) 
df
```


```{r tidyeval-24}

filter_which <- function(df, var, val) {
	
	which_var <- enquo(var)
	which_val <- as_name(enquo(val))
	
	df %>% 
		count(!!which_var) %>% 
		filter(!!which_var ==  which_val) 
	
}


df %>% 
	filter_which(index, a)
```








### 自定义统计输出
```{r tidyeval-25}
my_summarise <- function(data, expr) {
  data %>% summarise(
    "mean_{{expr}}" := mean({{ expr }}),
    "sum_{{expr}}" := sum({{ expr }}),
    "n_{{expr}}" := n()
  )
}

mtcars %>% my_summarise(mpg)
```







### 形成依次下滑的列

```{r tidyeval-26}
d <- tibble(x = seq_len(10))


jetlag <- function(data, variable, n = 10){
  variable <- enquo(variable)
  
  indices <- seq_len(n)
  quosures <- purrr::map( indices, ~quo(lag(!!variable, !!.x)) ) %>%
      purrr::set_names(nm = purrr::map_chr(indices, ~paste0("lag_", .x)))
  
  dplyr::mutate(data, !!!quosures)
  
}


d %>% jetlag(x, 3)
```


## 可能会用到的函数

`enquo()` vs `quo()` vs `expr()` vs `as_name()` vs `as_label()` vs `sym()`


```{r tidyeval-27}
a <- 1
b <- 1
var <- quote(a + b)
# returns a single quoted expression for the delayed computation
var
```


```{r tidyeval-28}
qq_show(!!var)
```


```{r tidyeval-29}
# quotes a new expression locally
expr(mean(!!var, na.rm = TRUE))
```


```{r tidyeval-30}
var <- quo(height)

# transforms a quoted variable name into a string. 
as_name(var)
```


```{r tidyeval-31}
# also returns a single string but supports any kind of R object as input, including quoted function calls and vectors. Its purpose is to summarise that object into a single label. That label is often suitable as a default name.
as_label(var)
```




```{r tidyeval-32}
# creates a symbol from a string
sym("height")
```


## Resources

1. `tidyeval` book - https://tidyeval.tidyverse.org/ or `tidyeval` post - https://rpubs.com/lionel-/tidyeval-introduction
1. `tidyeval` webinar - https://www.rstudio.com/resources/webinars/tidy-eval/
1. "Tidy evaluation in 5 minutes" by Hadley Wickham - https://www.youtube.com/watch?v=nERXS3ssntw
1.  Metaprogramming chapters in "Advanced R" - https://adv-r.hadley.nz/meta.html
1. `tidyeval` cheatsheet - https://www.rstudio.com/resources/cheatsheets/
1.  https://github.com/tidyverse/dplyr/blob/master/vignettes/programming.Rmd
1.  https://github.com/romatik/touring_the_tidyverse
1.  https://tidyeval.tidyverse.org/dplyr.html




```{r tidyeval-33, echo = F}
# remove the objects
rm(a, b, d, df, filter_which, group_var, grouped_mean, grouped_mean2, grouped_mean3, grouped_mean4, jetlag, my_summarise, summary_var, var, vars)
```

```{r tidyeval-34, echo = F, message = F, warning = F, results = "hide"}
pacman::p_unload(pacman::p_loaded(), character.only = TRUE)
```

